臺灣板橋地方法院刑事判決　　　　　　　　　　　　　九十年度易字第三七七四號
　　公　訴　人　臺灣板橋地方法院檢察署檢察官
　　被　　　告　乙○○
右列被告因竊盜等案件，經檢察官提起公訴（九十年度偵字第一七二九四號），本院
判決如左：
    主  文
乙○○竊盜，累犯，處有期徒刑肆月，如易科罰金以佰元折算壹日。
    事  實
一、乙○○曾於民國八十七年間因公共危險案件，經本院判處有期徒刑五月，如易科
    罰金以三百元折算一日確定，於八十七年七月三十一日准予易科罰金執行完畢，
    仍不知悔改，其因與甲○○曾為男女朋友關係，曾代甲○○以玉山銀行提款卡領
    款，因而得知甲○○提款卡之密碼，乃意圖為自己不法之所有，於九十年九月三
    日下午二時許，在甲○○所經營位於臺北縣樹林市○○街六十三號一樓之店內，
    趁甲○○去洗手間之際，竊取甲○○放置於皮包內之玉山銀行提款卡一張，得手
    後，又基於概括之犯意，連續於(一)同年月三日前往樹林市○○路○段一○三號之
    玉山銀行樹林分行之自動提款機處，持前開竊得甲○○所有之玉山銀行提款卡，
    先後二次以投入提款卡再輸入密碼之不正方法，使代表玉山銀行之自動提款機陷
    於錯誤而各交付現金新臺幣 (下同) 一萬元。(二)同年月四日前往樹林市○○路○
    段一八九號之華南銀行樹林分行之自動提款機處，持前開竊得甲○○所有之玉山
    銀行提款卡，先後二次以投入提款卡再輸入密碼之不正方法，使代表華南銀行之
    自動提款機陷於錯誤而各交付現金一萬元。(三)同年月六日前往同前之華南銀行樹
    林分行之自動提款機處，持前開竊得甲○○所有之玉山銀行提款卡，以投入提款
    卡再輸入密碼之不正方法，使代表華南銀行之自動提款機陷於錯誤而交付現金一
    萬元。(四)同年月十日前往同前之華南銀行樹林分行之自動提款機處，持前開竊得
    甲○○所有之玉山銀行提款卡，先後二次以投入提款卡再輸入密碼之不正方法，
    使代表華南銀行之自動提款機陷於錯誤而先後各交付現金一萬元、二萬元，乙○
    ○因而取得現金共八萬元。嗣因甲○○於同年月九日欲使用提款卡時找尋不到提
    款卡，乃於同年月十日持其所有之存摺至玉山銀行領款，始查知上情。
二、案經甲○○訴由臺北縣警察局樹林分局報請台灣板橋地方法院檢察署檢察官偵查
    起訴。
    理  由
一、訊據被告乙○○對於未經甲○○之同意即擅自將甲○○之玉山銀行提款卡取走，
    及嗣於右揭時地擅自以提款卡陸續領取甲○○之存款共八萬元等事實均坦承不諱
    ，惟辯稱：伊是於九十年七月底、八月初時某日晚上十一時許，在伊與甲○○位
    於臺北縣板橋市○○街大聯盟社區之同居處，趁甲○○在洗澡時拿走她放在房間
    皮包內的提款卡。伊與甲○○之前有金錢來往，之前伊有六萬元放在甲○○那裡
    云云。經查：告訴人甲○○係於九十年九月九日欲使用提款卡時找尋不到提款卡
    ，遂於同年月十日持存摺至玉山銀行領款，而發現遭盜領存款共八萬元之情，經
    調閱華南銀行自動提款機之錄影紀錄，始得知其提款卡遭竊及盜領存款係被告所
    為。經其推想提款卡失竊之情節，其曾於九十年九月三日下午二時許，在其所經
    營位於樹林市○○街六十三號一樓之店內，於甫自洗手間出來時曾見被告正好將
    其皮包放回原位，故推想其提款卡應是於當時失竊。而就被告所稱是於九十年七
    月底、八月初時竊取該提款卡乙節，因其付貨款時會用到提款卡，故不可能一個
    多均未發現失竊等情，業據告訴人甲○○指述在卷，且有存摺影本一件及錄影播
    放之照片三張在卷可稽。衡情，被告自九十年九月三日起開始盜領告訴人甲○○
    之存款，不數日即為告訴人甲○○查知該盜領情事，可見告訴人甲○○指其因付
    貨款時會用到提款卡，故不可能一個多均未發現提款卡失竊等語，應較可採。況
    且，被告於警訊時謂伊是於九十年八月底左右在樹林市○○路○段二四二巷十號
    房間桌上拿走該提款卡云云，嗣於本院又改稱伊是於九十年七月底、八月初時某
    日晚上十一時許，在板橋市○○街大聯盟社區同居處房間拿走皮包內之該提款卡
    云云，前後所述不一，難以採信，益足徵本件該提款卡失竊之過程，應以告訴人
    甲○○所述情節較為可信。至於被告復辯稱：伊與甲○○之前有金錢來往，之前
    伊有六萬元放在甲○○那裡云云，不論是否屬實，被告均不得在未經告訴人甲○
    ○同意之情況下，即擅自將屬於甲○○所有之玉山銀行提款卡取走，亦不得擅自
    以該提款卡領取甲○○帳戶內之存款，從而，事證明確，被告犯行洵堪認定。
二、核被告所為，係犯刑法第三百二十條第一項之竊盜罪及第三百三十九條之二第一
    項之以不正方法由自動付款設備取得他人之物罪。被告先後多次犯以不正方法由
    自動付款設備取得他人之物罪，時間緊接，觸犯同一罪名，顯係基於概括犯意為
    之，應依連續犯之規定論以一罪，並依法加重其刑。又被告所犯上開二罪之間，
    有方法結果之牽連關係，依刑法第五十五條之規定，應從較重之竊盜罪處斷。又
    查被告曾於八十七年間因公共危險案件，經本院判處有期徒刑五月，如易科罰金
    以三百元折算一日確定，於八十七年七月三十一日准予易科罰金執行完畢，有臺
    灣高等法院檢察署刑案紀錄簡覆表附卷可按，其於五年內再犯本件有期徒刑以上
    之罪，為累犯，應依法加重其刑。爰審酌被告之素行狀況、犯罪動機、手段、目
    的、所生危害及犯罪後已將盜領之八萬元償還被害人，此經告訴人甲○○陳明在
    卷等一切情狀，量處如主文所示之刑，並諭知易科罰金之折算標準。
據上論斷，應依刑事訴訟法第二百九十九條第一項前段，刑法第三百二十條第一項、
第三百三十九條之二第一項、第五十五條、第四十七條、第四十一條第一項前段，罰
金罰鍰提高標準條例第一條前段、第二條，判決如主文。
本案經檢察官侯靜雯到庭執行職務。
中      華      民      國    九十一    年      一      月      十      日
                                臺灣板橋地方法院刑事第五庭
                                    法  官    戴   嘉   清
右正本證明與原本無異
如不服本判決應於送達後十日內向本院提出上訴狀
                                    書記官    陳   春   銘
中      華      民      國    九十一    年      一      月       十     日
附錄本案論罪科刑法條全文：
刑法第三百二十條
意圖為自己或第三人不法之所有，而竊取他人之動產者，為竊盜罪，處五年以下有期
徒刑、拘役或五百元以下罰金。
意圖為自己或第三人不法利益，而竊佔他人之不動產者，依前項之規定處斷。
前二項之未遂犯罰之。
刑法第三百三十九條之二
意圖為自己或第三人不法之所有，以不正方法由自動付款設備取得他人之物者，處三
年以下有期徒刑、拘役或一萬元以下罰金。
以前項方法得財產上不法之利益或使第三人得之者，亦同。
